【裁判字號】    99,裁,964
【裁判日期】    990429
【裁判案由】    限制出境
【裁判全文】
最  高  行  政  法  院  裁  定
                                       99年度裁字第964號
上  訴  人  甲○○
被 上訴 人  財政部
代  表  人  乙○○
上列當事人間限制出境事件，上訴人對於中華民國98年12月24日
臺北高等行政法院98年度訴字第1108號判決，提起上訴，本院裁
定如下：
    主  文
上訴駁回。
上訴審訴訟費用由上訴人負擔。
    理  由
一、按對於高等行政法院判決之上訴，非以其違背法令為理由，
    不得為之，行政訴訟法第242條定有明文。依同法第243條第
    1項規定，判決不適用法規或適用不當者，為違背法令；而
    判決有同條第2項所列各款情形之一者，為當然違背法令。
    是當事人對於高等行政法院判決上訴，如依行政訴訟法第24
    3條第1項規定，以高等行政法院判決有不適用法規或適用不
    當為理由時，其上訴狀或理由書應有具體之指摘，並揭示該
    法規之條項或其內容；若係成文法以外之法則，應揭示該法
    則之旨趣；倘為司法院解釋或本院之判例，則應揭示該判解
    之字號或其內容。如以行政訴訟法第243條第2項所列各款情
    形為理由時，其上訴狀或理由書，應揭示合於該條項各款之
    事實。上訴狀或理由書如未依此項方法表明，或其所表明者
    與上開法條規定不合時，即難認為已對高等行政法院判決之
    違背法令有具體之指摘，其上訴自難認為合法。
二、本件上訴人與訴外人彭聖英、廖文廣為相列天線系統股份有
    限公司（下稱相列公司）董事，該公司滯欠已確定之民國94
    、95年營業稅（含滯納金及滯納利息）計新臺幣226萬2,175
    元，相列公司經臺北市政府以92年12月1日府建商字第09227
    740800號函廢止公司登記，被上訴人所屬臺北市國稅局乃依
    稅捐稽徵法第24條第3項規定，報由被上訴人以97年11月21
    日臺財稅字第0970112333號函請內政部入出國及移民署限制
    上訴人與彭聖英、廖文廣出境，並以同號函知渠等。上訴人
    不服，循序提起行政訴訟，遭原審判決駁回，乃對原判決上
    訴，主張：（一）上訴人為相列公司董事身分之確認問題，
    依臺北市政府關於相列公司商業登記資料記錄，唯一與選任
    董事相關文件之議事記錄，並無當事人之簽名與蓋章，顯然
    違反最起碼之確認慣例，不符公司法第192條及民法第528條
    規定，原判決未說明書面審查時登記有效之形式要件，亦未
    陳述公司法準則主義之精神與意旨，亦無明確之法律依據，
    判決不備理由。（二）關於相列公司欠繳法拍營業稅問題，
    本件相列公司法定進項稅額，既無抵扣也無申退，稽徵機關
    因適用法令錯誤而否認存在，明顯屬於溢繳稅款。相列公司
    未依稅捐稽徵法第35條規定申請復查，雖形式上暫告確定，
    但不能作為實質確定之認定，亦不能排除上訴人針對該核課
    稅款質疑與爭訟之權利。系爭法拍營業稅之核課法令依據、
    稅額計算、申報及進項稅額之認定及課徵程序等事項有明顯
    瑕疵，且不符經濟上之意義及實質課稅之公平原則，造成重
    複課徵與超額課徵，致原屬溢付營業稅之情形，反被視為應
    納營業稅，顯然違背稅捐稽徵法第12條之1第1項規定，原判
    決有適用法規不當之違法等語。雖以原判決違背法令為由，
    惟核其上訴理由，係就原審取捨證據、認定事實之職權行使
    ，指摘其為不當，並就原審已論斷者，泛言未論斷，暨就非
    屬本件所得審究之欠繳營業稅應否扣除進項稅額部分再為爭
    議，而非具體表明合於不適用法規、適用法規不當、或行政
    訴訟法第243條第2項所列各款之情形，難認對原判決之如何
    違背法令已有具體之指摘。依首開規定及說明，應認其上訴
    為不合法。
三、據上論結，本件上訴為不合法。依行政訴訟法第249條第1項
    前段、第104條、民事訴訟法第95條、第78條，裁定如主文
    。
中    華    民    國    99    年    4     月    29    日
                    最高行政法院第一庭
                        審判長法官  鄭  淑  貞
                              法官  劉  介  中
                              法官  黃  秋  鴻
                              法官  楊  惠  欽
                              法官  胡  方  新
以  上  正  本  證  明  與  原  本  無  異
中    華    民    國    99    年    4     月    30    日
                              書記官  張  雅  琴


司法院資訊處製作；財團法人民間司法改革基金會備份。
